【裁判字號】    99,台簡抗,22
【裁判日期】    991007
【裁判案由】    請求確認本票債權不存在
【裁判全文】
最高法院民事裁定              九十九年度台簡抗字第二二號
抗  告  人  天仁醫療器材科技股份有限公司
兼  法  定
代  理  人  甲○○
抗  告  人  乙○○
共      同
訴訟代理人  盧永盛律師
上列抗告人因與相對人美商登士派股份有限公司台灣分公司間請
求確認本票債權不存在事件，對於中華民國九十九年七月三十日
台灣台中地方法院裁定（九十八年度簡上字第一一一號），提起
抗告，本院裁定如下：
    主  文
抗告駁回。
抗告訴訟費用由抗告人負擔。
    理  由
按對於簡易訴訟程序之第二審判決，其上訴利益逾民事訴訟法第
四百六十六條所定之額數者，當事人僅得以其適用法規顯有錯誤
為理由，逕向最高法院提起上訴，並須經原裁判法院之許可，此
項許可，以訴訟事件所涉及之法律見解具有原則上之重要性者為
限，此觀同法第四百三十六條之二第一項、第四百三十六條之三
第一項及第二項之規定自明。所謂適用法規顯有錯誤，係指原第
二審判決就其取捨證據所確定之事實適用法規顯有錯誤而言，不
包括認定事實不當、判決不備理由或理由矛盾之情形在內。本件
抗告人對於原第二審判決逕向本院提起上訴，係以：就伊主張得
以其他剩餘存貨折抵貨款乙節，對證人鄭仲勝之證述、授權書（
授權鑑驗庫存物品及數量）、銷貨退回進貨退出或折讓證明單等
證據方法所為之論斷，適用法規顯有錯誤，亦對伊主張之鑑定未
說明無鑑定必要之理由，即為不利伊之判決；復採信相對人所陳
其並無權禁止伊銷售，致伊受負擔進貨之損失，違反兩造得以退
貨抵償貨款之協議；暨伊已以託運方式辦理二項產品計新台幣五
十九萬六千元之退貨額折抵貨款部分，卻經原第二審判決駁回，
並以相對人否認同意退貨及同意解除買賣契約之意思表示，及有
關七○二七片Safeti File中一七五五片，原第二審判決以"0"元
計算退貨價值部分，有法律上之重要性，得據為上訴之理由等語
，為其論據。惟查抗告人所陳上開理由，係屬原第二審判決認定
事實當否或判決不備理由之問題，要與適用法規是否顯有錯誤無
涉，且亦無所涉及之法律見解具有原則上重要性之情事，原法院
認其上訴不應許可，以裁定予以駁回，經核於法並無違誤。抗告
論旨，徒以原第二審判決之合議庭法官應迴避而未迴避，參與上
訴許可之裁定，駁回抗告人之第三審上訴，有違審級利益及裁判
公平，指摘原裁定不當，聲明廢棄，非有理由。
據上論結，本件抗告為無理由。依民事訴訟法第四百三十六條之
二第二項、第四百九十五條之一第一項、第四百四十九條第一項
、第九十五條、第七十八條，裁定如主文。
中    華    民    國  九十九  年    十    月    七    日
                      最高法院民事第七庭
                          審判長法官  劉  福  聲
                                法官  鄭  玉  山
                                法官  黃  義  豐
                                法官  劉  靜  嫻
                                法官  袁  靜  文
本件正本證明與原本無異
                                      書  記  官
中    華    民    國  九十九  年    十    月  二十一  日
                                                      Q

司法院資訊處製作；財團法人民間司法改革基金會備份。
